# 有关股改后的追溯调整

提问人：liao_zh 时间：2012-12-11 22:39:02
一家企业，以 2012 年 6 月 30 日的净资产作为股改基准日，成立了股份有限公司， 2012 年 6 月 30 日的净资产中有块土地是从开发商那受让取得的（ 2009 年 10 月取得），并且受让后的土地三通一平等均由开发商负责，由于三通一平的质量未达到协议约定的要求，使用企业后续发生了 2000 多万元的工程成本（工程成本支出在 2010 年）， 2012 年 11 月企业和开发商达成协议，对企业承担的 2000 多万元工程成本，给予补偿 1500 万元，请问 1500 万元成本，是调整土地使用权的成本？还是调整工程成本？如果调整工程成本或者土地使用权成本，都涉及追溯调整，对 2012 年 6 月 30 日股改的结果是否会造成影响？工程补款款是否可以直接作为营业外收入处理？

回答人：chenyiwei
回复 liao_zh 的帖子
原先 2010 年发生工程成本时，如果是针对土地的补救措施，且预计在该土地使用年限内不会重复发生的，则应计入土地使用权价值（但应作为减值迹象，考虑进行减值测试），不单列为另一项资产。
补偿协议是在股改基准日后达成的，应在达成协议后按应收的补偿款冲减土地使用权价值，且不进行追溯调整。对股改基准日净资产无影响。